臺灣高等法院臺南分院刑事判決
110年度上訴字第365號
上  訴  人  臺灣臺南地方檢察署檢察官
上  訴  人  
即  被  告  高明玉
            李吉修
上列2人共同
選 任辯護人 王維毅律師
被      告  胡勛丞
上列上訴人因被告傷害等案件，不服臺灣臺南地方法院109年度
訴字第178號中華民國109年11月19日第一審判決（起訴案號：臺
灣臺南地方檢察署108年度偵字第7987號），提起上訴，本院判
決如下：
    主  文
原判決關於丙○○有罪部分撤銷。
丙○○共同犯剝奪他人行動自由罪，處有期徒刑肆月，如易科罰金
，以新臺幣壹仟元折算壹日。
其他上訴駁回。
    事  實
一、丁○○為甲○○之母，甲○○在臺南市永康區經營○○車行，從事中
    古車買賣。緣於民國107年11月間，甲○○與己○○、乙○○3人因
    意圖詐取高價車典當變價謀利，先由甲○○向設在臺南市○○區
    ○○路○段000○00號廖昱翔所開之○○車行查詢，經該車行職員
    朱振明告知○○車行有車牌號碼000-0000號BMW-X4車款之自小
    客車（下稱甲車）待售。乙○○、己○○、甲○○3人乃責由甲○○
    出面，於同年月27日下午1時30分許，向朱振明騙稱：己○○
    是○○車行之客戶，欲以現金購買該款車，惟須將該車開回○○
    車行給己○○查看車況等語，致朱振明不疑有詐而陷於錯誤，
    因而與甲○○簽立價款新臺幣（下同）162萬元之中古汽車介
    紹買賣合約書，並將甲車交給甲○○。之後由乙○○、己○○2人
    於同年月29日中午12時21分許將甲車開至○○當舖，由己○○辦
    理該車之典當借款，致使不知情之該當舖人員林俊權評估後
    同意該車可典當125萬元，隨經雙方議定：己○○同意該車設
    定動產擔保抵押，乙○○擔任借款之連帶保證人，並由該當舖
    先給付借款70萬元，而仍由己○○繼續使用該車（甲○○、乙○○
    、己○○此部分涉犯加重詐欺等罪，另案由本院判決在案）。
    嗣因本案之糾紛，致○○車行向甲○○求償車款157萬元（扣除
    訂金5萬元），為解決上開債務，丁○○與甲○○邀約乙○○出面
    協商，丁○○、甲○○並請丙○○、及綽號「小白」之不詳姓名成
    年男子出面助陣，復由「小白」邀得其他不知姓名年籍之男
    子等多人（無證據證明該等男子中有未滿18歲之人），共同
    基於妨害自由之犯意，於同年12月18日晚上7時許，在臺南
    市○區○○路000號○○○咖啡店前，先由丁○○與甲○○出面與乙○○
    洽談，經乙○○當場拒絕負責給付價款，「小白」、丙○○及其
    他不知姓名年籍之男子等多人立即從附近衝出，將乙○○強押
    進入綽號「小明」所駕駛之車牌號碼000-0000號自小客車內
    （該車係丙○○向不知情之歐家宏借用）後駛離，「小白」則
    另駕駛車牌號碼0000-00號自小客車（該車係「小白」向不
    知情之王宣翰借用）尾隨，途中乙○○迫於情勢而提議前往高
    雄市○○區○○○路00號○○○舞廳洽談，然眾人先抵達高雄市○○區
    ○道0 號公路楠梓交流道附近某處，「小白」、丙○○及其他
    不知姓名年籍之男子等多人仍基於以強暴手段妨害自由之犯
    意聯絡，將乙○○押出車外討論債務如何解決，之後再上車。
    自眾人將乙○○從○○○咖啡店強行拖出後，至楠梓交流道附近
    強押乙○○上下車止，共造成乙○○受有頭部擦傷、鈍傷併頭暈
    頭痛、頸部挫傷、踝部擦傷等傷害。嗣後眾人要求乙○○返還
    典當所得之車款未果，「小白」、丙○○等人中某人，乃電話
    通知丁○○、甲○○到○○○舞廳談判，隨後乙○○被押入該舞廳包
    廂內，與丁○○、甲○○商談仍無結論，經該舞廳經理出面要求
    離場；旋於隔天（19日）凌晨0時許，責由「小白」、丙○○
    及其他不知姓名年籍之男子等多人，轉押乙○○到附近之七賢
    二路170號○○○茶藝館續談（丁○○、甲○○未一同前往），逼使
    乙○○同意負責償還70萬元給甲○○，經「小白」等人電詢丁○○
    、甲○○首肯後，始讓乙○○離開，而以此方式剝奪乙○○之行動
    自由。乙○○離開○○○茶藝館後，旋即報警處理，因而查悉上
    情。
二、案經乙○○訴由臺南市政府警察局第一分局報請臺灣臺南地方
    檢察署檢察官偵查起訴。
    理  由
壹、證據能力部分：　　
　　按被告以外之人於審判外之陳述雖不符刑事訴訟法第159條
    之1至之4等4條之規定，而經當事人於審判程序同意作為證
    據，法院審酌該言詞陳述或書面陳述作成時之情況，認為適
    當者，亦得為證據；當事人、代理人或辯護人於法院調查證
    據時，知有刑事訴訟法第159條第1項不得為證據之情形，而
    未於言詞辯論終結前聲明異議者，視為有前項之同意，同法
    第159條之5定有明文。立法意旨在於傳聞證據未經當事人之
    反對詰問予以核實，原則上先予排除；惟若當事人已放棄反
    對詰問權，於審判程序中表明同意該等傳聞證據可作為證據
    ；或於言詞辯論終結前未聲明異議，基於尊重當事人對傳聞
    證據之處分權，及證據資料愈豐富，愈有助於真實發見之理
    念，且強化言詞辯論主義，使訴訟程序得以順暢進行，上開
    傳聞證據亦均具有證據能力。查，本判決所引用具傳聞性質
    之各項證據資料，檢察官、上訴人即被告（下稱被告）丁○○
    、甲○○及辯護人於本院準備程序、審理時（見本院卷第139-
    146、274-275、347-348頁）、被告丙○○於本院準備程序時
    （被告丙○○於審理時未到庭）表示同意列為本案證據（見本
    院卷第199-206頁），且經本院於審判期日依法踐行調查證
    據程序，檢察官、被告及辯護人於本院言詞辯論終結前均未
    表示異議，本院審酌該等具有傳聞證據性質之證據，其取得
    過程並無瑕疵或任何不適當之情況，應無不宜作為證據之情
    事，認以之作為本案之證據，應屬適當，依刑事訴訟法第15
    9條之5之規定，自得作為證據。
貳、實體部分：
一、被告丙○○於本院審理時，經合法傳喚未到庭。惟上開妨害自
    由之事實，業據被告丙○○於本院準備程序時坦承不諱（見本
    院卷第198頁）；另訊據被告丁○○、甲○○則矢口否認有何妨
    害自由之犯行，均辯稱：伊等並無對告訴人乙○○有妨害自由
    之犯意聯絡與行為分擔，依據卷附臺南市東區○○○咖啡店監
    視錄影畫面顯示，告訴人乙○○原與伊等坐在戶外之位置交談
    ，伊等並無任何以言語或電話指示他人，後來告訴人突遭他
    人拉走，伊等也很錯愕；又因伊等與告訴人先前即有債務糾
    葛，伊等為了顧及人身安全方邀「小白」等人前往○○○咖啡
    店。另伊等係接到丙○○等人告知，知道告訴人目前在○○○舞
    廳，方自往北回家之方向，再度折返而前往高雄，且在○○○
    舞廳未見告訴人遭人毆打，亦無唆使他人毆打告訴人。之後
    伊等未並前往○○○茶藝館即先行離開；後來有一名年輕人打
    電話給伊等，詢問告訴人願意賠償70萬元可否接受，伊等僅
    單純表示同意，未以該70萬元作為告訴人可離開之條件云云
    。　　　　
二、惟查：
　㈠被告丁○○、甲○○母子於上開時、地與告訴人乙○○在○○○咖啡店
    戶外區，商討如何解決事實欄所載之購車糾紛之過程中，被
    告丁○○、甲○○母子所央請出面助陣之被告丙○○、綽號「小白
    」及其他不知姓名年籍之男子多人，衝出將告訴人乙○○在地
    上拖行，拖出咖啡店外，再強押告訴人乙○○進入車牌號碼00
    0-0000號自小客車內後駛離，「小白」則另駕駛車牌號碼00
    00-00號自小客車尾隨。之後被告丙○○、綽號「小白」等人
    與告訴人協議前往高雄○○○舞廳談判，其等於行經國道一號
    公路楠梓交流道附近某處，被告丙○○、「小白」及其他不知
    姓名年籍之男子等多人將告訴人乙○○押出車外，要求告訴人
    乙○○返還典當所得之車款未果，其等即前往○○○舞廳，被告
    丙○○、「小白」等人中之某人，乃打電話通知被告丁○○、甲○○母子前往○○○舞廳，隨後告訴人乙○○被押入該舞廳包廂內
    ，與被告丁○○、甲○○母子商談仍無結論，經該舞廳經理出面
    要求始離場；被告丙○○、「小白」及其他不知姓名年籍之男
    子等多人，乃將告訴人乙○○帶往附近之○○○茶藝館續談，逼
    使告訴人乙○○同意負責償還70萬元給甲○○，並電知甲○○同意
    ，之後告訴人乙○○始離開○○○茶藝館，翌日被告丁○○與告訴
    人乙○○確有聯絡，約定由告訴人乙○○先支付70萬元中之20萬
    元，嗣因告訴人乙○○報案，而取款未遂；又告訴人乙○○於本
    案過程中遭被告丙○○、「小白」等人施以強暴手段而剝奪行
    動自由，因而受有頭部擦傷、鈍傷併頭暈頭痛、頸部挫傷、
    踝部擦傷等傷害之事實，業據告訴人乙○○於警詢及原審審理
    時證述甚詳（詳下述），並經原審勘驗○○○咖啡店監視錄影
    光碟內容無訛，製有勘驗筆錄附卷可按（見原審卷一第184-
    186、275-276頁；勘驗內容如附件所示），復有臺南市東區
    ○○○咖啡店監視器翻拍照片、車牌辨識翻拍照片（見0000000
    000號警卷第38-44、45-47頁）、車牌號碼0000-00、000-00
    00號自小客車之車籍查詢資料（見0000000000號警卷第53、
    54頁）、奇美醫療財團法人奇美醫院《下稱奇美醫院》診斷證
    明書（見0000000000號警卷第48頁）、被告丁○○與告訴人乙○○聯絡取款之訊息內容（見0000000000號警卷第34-37頁；7
    987號偵卷第73-79頁）、涉案車輛監視器翻拍照片（見0000
    000000號警卷第38-39頁）附卷可憑，且為被告丁○○、甲○○
    、丙○○所不爭執，此部分事實首堪認定。而本件應審究者，
    係被告丁○○、甲○○母子，與被告丙○○及綽號「小白」、其他
    不知姓名年籍之男子等多人，就上開以強暴手段剝奪告訴人
    行動自由之行為有無犯意聯絡與行為分擔。
　㈡證人即告訴人乙○○於警詢時陳稱：我與丁○○母子18日晚間19
    時至臺南市○區○○路000號○○○咖啡店談論甲○○與我友人己○○
    之間的金錢糾紛問題。丁○○表示己○○押車是我擔保的，己○○
    也是我的朋友，所以關於己○○不願交出當舖的典當金70萬元
    ，須由我負責，但我不同意，據我所知己○○並没欠甲○○債務
    ，那筆70萬元是甲○○欠己○○的，現在只是還清債務而已。後
    續就突然衝出一堆不知名的男子將我拉上車，拉上車的過程
    ，那些男子有毆打我，要我配合，並將我手機搶走，丁○○要
    我約己○○出來，談論金錢糾紛的問題，但己○○表示不願前來
    ；我看這些男子可能是流氓，便提議前往高雄○○○舞廳，因
    為我朋友是舞廳經理，我覺得這樣比較安全；之後他們便帶
    我前往○○○舞廳，將我限制在包廂裡，將我包圍住，丁○○母
    子也在場，他們一直要我拿錢出來，討論沒有共識，又前往
    附近○○○茶藝舘，說這個錢我要負責，如果不負責就不讓我
    離開，第一次開口100萬元，第二次80萬元，第三次70萬元
    ，並要我找擔保人，我假裝配合願意給錢，他們才放我離開
    。我回去就報案等語（見0000000000號警卷第1-2頁）；於
    原審審理時證稱：「（所以是己○○跟你講的，說要70萬元?
    ）對，他們拿我的電話出去打的。（己○○跟你講說有一個女
    的跟他講的?）對，先是男的，後面是女的。（在○○○舞廳談
    的過程當中，有無跟你談70萬元這件事情?）70萬元是我在
    談，不是他們在談，他是要叫我賠100多萬元，他叫我賠160
    、170萬元。（賠100多萬元怎麼會變成70萬元?）因為我從
    頭到尾只有去一趟當鋪，只有原車使用部分，我幫他做保，
    是借70萬元，我是做保，所以我只要承擔70萬元。我擔保是
    70萬元，後面他們去押《典當》100多萬元我沒有去，跟我沒
    有關係，不能叫我負責。（你離開○○○舞廳時，是你先離開
    ，還是丁○○、甲○○先離開?）先把我押走，他們就跟在後面
    。（他們在後面就對了?）沒有。（你先離開，他們繼續留
    在包廂裡面?）對。（己○○跟你講你要還70萬元，你是否有
    答應?）我沒有答應，他們電話講的，他事後跟我講的。（
    你最後是怎麼離開○○○茶藝館的?）在○○○茶藝館跟我講說隔
    天拿20萬元給他。（誰講的?）對方出來講的，說隔天20萬
    元給他，然後加上70萬元。（你是否有答應?）對，他就放
    我走了。（還70萬元，先還20萬元，他們跟你談的那個人，
    有無打電話給丁○○或是甲○○?）對，說70萬元好不好，他們
    兩個（即被告母子）說好，所以才答應70萬元。（他們有打
    電話給他?）有。（你怎麼知道?）因為他講說我問看看可不
    可以，然後他們就回說70萬元可以，你什麼時候要拿錢，我
    說我隔天先給他20萬元，所以丁○○隔天就要來跟我拿20萬元
    。」等語（見原審卷一第303-309頁）。而證人己○○於本院1
    10年8月31日審理時證稱：「（你知不知道在107年12月18日
    晚上，被告2人《丁○○、甲○○》有去找乙○○的事？）因為那一
    天晚上我有接到一個女的打電話給我，說乙○○在他們的手上
    ，要叫我拿錢去，我說我沒有拿到那麼多錢，這個事情跟乙○○也沒關係，你抓乙○○幹什麼，我就掛掉電話了。（叫你拿
    多少錢？）拿70萬元。」、「（打電話的女生是誰，你知道
    嗎？）我那時候不知道，但是後來乙○○回來的時候我有問他
    ，他說是甲○○的母親。（當時你知不知道乙○○在哪裡？）當
    時我不知道他在哪裡。（後來呢？）後來乙○○有跟我講，他
    被人家抓到高雄的舞廳。（高雄的舞廳是不是叫『○○○舞廳』
    ？）是。」、「（那位女子打電話給你的時候，她有先表明
    她的身分嗎？）沒有，她說乙○○在我們手中，在『○○○舞廳』
    這裡，叫我拿70萬元去保人，我說我沒有分到那麼多錢，要
    叫我拿那麼多錢。（為什麼你聽到70萬元，你就知道是因為
    什麼事情？）當車當70萬元。（你只有跟人家有這件糾紛而
    已嗎？）對。」等語（見本院卷第277、281頁）；另被告丁○○於原審審理時亦坦承：「（案發後隔天妳確實有LINE乙○○
    要去跟他拿錢，要去派出所、奇美醫院要去跟乙○○拿錢？妳
    知道乙○○有同意70萬元，所以隔天他叫妳去拿，妳就說好，
    你們同意先拿20萬元，是否如此？）對，隔天他有叫我去拿
    20萬元。」等語（見原審卷一第344頁），足證告訴人確實
    是在同意付款70萬元後，始能離開○○○茶藝館乙節甚明。
  ㈢證人即告訴人乙○○於原審審理時證稱：「（107年12月18日誰
    找你到臺南市東區的○○○？）丁○○。」、「（是為了什麼事
    情被告丁○○會約你到臺南市東區的○○○？）因為她兒子的一
    部車，她兒子跟我朋友關係到一部買賣的車產生糾紛。」、
    「（12月18日晚上丁○○只有約你到○○○，那些人怎麼知道你
    的行蹤？）他們串通好的。（你是說丁○○、甲○○跟丙○○他們
    一夥人都串通好的？）是她給我設計出來的。（你憑什麼這
    麼說？）因為我跟他們全部不認識，他們一出來就說你車的
    事看要怎樣解決，我跟他們都不認識，他們一出來就說車子
    要怎麼解決，我在那邊被丙○○拖的時候，可以看到丁○○、甲○○他們2人就很淡定坐在那邊沒有感覺，被拖走連感覺都沒
    有感覺。……這個事情他們出來直接就講這個事情了，我跟對
    方也都不認識，而且我一停在○○○，一停車進去一坐下不到3
     分鐘，他們就下車來抓我了。（所以你是憑說因為他們抓
    你出去，立刻就跟你談丁○○、甲○○要跟你談的車子的事情？
    ）對，他說這個事情你要怎樣處理，他就說車子，他從頭到
    尾就說車的事。」、「（丙○○把你拉走是否在他們【指被告
    丁○○、甲○○】的面前把你拉走？）對。（就從這個圓桌的面
    前把你拉走？）對，他是用拖的，我不跟他走，他用拖的。
    （你剛才講說你被拖走的時候，他們有無跟你講什麼話？）
    他在車上的時候說事情。（是拖走的時候？）拖走的時候說
    你的車要如何處理。」等語（見原審卷一第278-279、283-2
    84、297頁）。
　㈣被告丙○○於警詢時供稱：「（你於107年12月18日18時許，因
    何事駕駛000-0000號自小客車前往位在裕農路930號的○○○咖
    啡店？）因為我認識的高姐【即被告丁○○，下同】告訴我，
    他兒子前陣子有被人押至高雄，我聽聞高姐與之前押他兒子
    的人於107年12月18日晚間有約，便跟高姐說：『不然我跟你
    與妳兒子一同前往，避免上次的事情再次發生』。」、「（
    你於107年12月18日19時許有無夥同丁○○與甲○○等人駕駛000
    0-00、000-0000號自小客車前來臺南市○區○○路000號○○○咖
    啡店，以徒手方式強押被害人林家端離開現場並前往高雄？
    ）我有到○○○咖啡店現場……我看到高姐還有2個男生講話大小
    聲，比手畫腳的，我才會下車將乙○○拉到地上。在拉扯之間
    乙○○問我們是哪裡來的，我回答：『我是高雄人』；林便表示
    ：『高雄○○○舞廳的登魁兄【指證人戊○○】他有熟，那不然去
    那邊講』；我回答：『好』。之後乙○○就自己跟我們一行人上
    車【000-0000號自小客車】，上車的時候我們沒有拉或強押
    他。然後我們兩台車便沿著國道一號前往高雄。」、「（丁○○及其兒子甲○○是否有在○○○舞廳現場?）我們到○○○舞廳後
    ，我有打電話告知丁○○現在人都在○○○，請他也一起過來。
    」、「（你在此事件擔任何角色？）配角，幫丁○○處理事情
    的配角。」等語（見0000000000號警卷第29頁反面-第31頁
    ）；於原審審理時供稱：「（12月18日之前，丁○○怎麼對你
    講的，為何你們會一進去就把乙○○給拖走?）因為我們也是
    看前面的動作，我們才會跟著動作的。（前面有什麼動作？
    ）就是先把乙○○從椅子上拖下來。」、「（你自己在外面等
    多久了？）大概5 分鐘左右而已。」、「（所以你們事先一
    群人就在外面等了？）沒有，我們是直接開過去的，是因為
    車上有『小白』的朋友，有跟『小白』說我們到了，『小白』說他
    們在前面的車上，所以他們下車之後，我們才跟著下車。（
    你那天會去是被告丁○○跟你講的，還是甲○○跟你講的？）那
    時候是高姐跟我講的，然後『小白』有聯絡我。（高姐有跟你
    講？）跟我說甲○○的事情，然後我怕又有一樣的事情發生，
    所以我才會說不然我陪你們一起去，加上『小白』有聯絡我，
    因為我根本跟『小白』是不認識的，『小白』他們有一天跟我聯
    絡說那天他們有跟乙○○約好了，所以才叫我跟他們一起過去
    。」、「（你是否認識丁○○、甲○○？）認識丁○○，因為我們
    是買車認識的。」、「（你那天為何要借車子到那裡去？）
    因為我那時候就有答應高姐說我會陪他們一起過去。」、「
    （你為何要去拖乙○○？你剛才講說你看到有人拖，你就拖，
     你覺得可以這樣嗎？）他有反抗啊。」、「（你都已經知
    道他《指乙○○》不願意上去，他為何要坐在你的車上？）因為
    是他跟我們說他認識高雄的一位大哥……他自己說他要跟我們
    過去的，也是他自己上車的。」等語（見原審卷一第328-32
    9、334-339頁）。依上所述，被告丙○○自承係受被告丁○○及
    綽號「小白」之聯絡始前往○○○咖啡店，之後確實有如監視
    器畫面所示，將告訴人在地上拖行，拖出店外並拉上車乙節
    甚明。
　㈤被告丁○○於警詢時供稱：「（妳與乙○○於107年12月18日19時
    許是否有相約在臺南市○區○○路000號○○○咖啡店見面？因何
    原因見面？）有。乙○○主動約我的，要我帶兒子甲○○一起見
    面，要商談車輛買賣的糾紛問題。」、「（據報案人乙○○所
    稱於107年12月18日晚間19時在臺南市○區○○路000號○○○咖啡
    店遭多名不詳男子強行押走妨害其自由，妳是否在場目擊事
    發經過？）有看到。因為之前跟乙○○交涉時，有些不好的經
    驗，所以107年12月18日要跟乙○○赴約前，甲○○請朋友協助
    。當天我和兒子與乙○○談論事情，講到一半，那些不詳男子
    就將乙○○拉離開○○○的座位區。」、「（在乙○○遭多名不詳
    男子強行押走時，妳是否有立即向警方報案？為何妳沒有報
    警？）沒有。不知道。」、「（於第三個地點【高雄○○○舞
    廳】時，妳是否有在現場?）我有在現場。大約22點多到場
    。（妳為何會出現在第三個地點【高雄○○○舞廳】？妳是否
    單獨前往該處？）因為他們通知，乙○○表示要找己○○及甲○○
    三方一起處理債務問題。我和甲○○一同前往。（打電話叫妳
    前往現場對質的男子為何人？是否熟識？請提供其的姓名、
    聯絡方式？）對方是我兒子的朋友，我不清楚對方的姓名、
    綽號，一開始先打LINE通訊軟體給甲○○，告知上述情事。」
    、「（參與乙○○遭限制自由、恐嚇取財、傷害案件還有何人
    ？總共駕駛幾台車前來第一個地點【○○○咖啡店】？）我都
    不知道。我聽兒子甲○○說，他有跟一個朋友講要跟乙○○見面
    的事情，該位朋友表示要在車子上等我們。」、「（據乙○○
    所述於第四個地點【○○○茶藝館】現場發號司令之男子，打
    電話向妳詢問是否可以70萬元達成協議，妳做何解釋？）離
    開舞廳後，有人打電話給甲○○【當時我在駕車】，對方表示
    乙○○願意拿70萬元出來處理此事。（據乙○○所述於第四個地
    點【○○○茶藝舘】現場發號司令之男子，向乙○○表示，金錢
    方面直接交給丁○○及甲○○母子，他們不介入錢的交付，妳做
    何解釋？）因為乙○○不是跟那些不詳男子有債務糾紛，是跟
    我們。因為是我們交車款給臺南市○○區○○路○○汽車。」、「
    （據妳所述未參與上述案件，為何上列多名妨害乙○○自由的
    不詳男子願意主動介入並協助妳與乙○○間的財務糾紛，並實
    施違法行為？）據我兒子甲○○所述，因為乙○○之前有拿東西
    【子彈】脅迫我兒子甲○○，所以那些朋友是吉修找來的朋友
    來幫忙而已。」等語（見0000000000號警卷第13頁反面-第1
    6頁）；於原審審理時供稱：「（12月18日要去臺南市東區○○○，妳事先是怎麼跟丙○○講說要去跟乙○○談事情的？）其實
    是我兒子的事情，因為有一點詐騙，然後我跟乙○○也不認識
    ，從頭到尾都是他打電話給我，後來我會怕，因為我從來沒
    有遇過這種事情，我只是正常的上班族，我會怕，我就講給
    他們聽，我怕說有什麼節外生枝，我不知道要怎麼處理，只
    是這樣我講給他們聽而已。（妳怎麼會想到要找被告丙○○？
    ）因為就剛好有認識，因為我在賣車，他之前有跟我問過車
    的事情，有認識，剛好跟他提到這些事情。」、「（丙○○剛
    才說是妳找他的？）我有跟他講這件事情。（談就談，為何
    要找人去？）因為從頭到尾都是乙○○打給我，我不知道他要
    幹嘛，因為這件事情從頭到尾跟我沒有關係。（妳是否知道
    妳去跟乙○○談這件事情的時候，妳有叫丙○○過去○○○，有無
    叫他去？妳有無叫丙○○去○○○？）有叫他們陪同，沒有叫他
    們下車。（妳有無叫他們去○○○？）有叫他們陪同。（乙○○
    在○○○妳的面前被拖的時候，妳也看到丙○○拖他，妳怎麼都
    沒有制止，還鎮定的坐在那裡？）我也一臉錯愕，我不知道
    該怎麼辦。（妳叫人家去，結果叫去的人把他拖走，妳怎麼
    都沒有制止？妳找人去○○○，去討論處理問題，結果他把人
    拖走，妳坐在那裡都沒有制止，妳也不曉得是什麼原因，是
    否如此？）因為我們沒有叫他們這麼做，突然這樣，我真的
    不知道該怎麼辦。」、「（所以他《乙○○》被人家載到高雄的
    事情，妳什麼時候知道的？）後來他們在○○○舞廳的時候有
    打電話跟我說。 」等語（見原審卷一第330-331、339-342
    頁）。
　㈥被告甲○○於警詢時供稱：「（你與乙○○於107年12月18日19時
    是否有相約在臺南市○區○○路000號○○○咖啡店見面？因何原
    因見面？）乙○○約我見面的。要談論購車糾紛的金錢問題。
    （在場除了你和乙○○，是否還有其他人在場？）我媽媽丁○○
    。（據報案人乙○○所稱，於107年12月18日晚間19時在臺南
    市○區○○路000號○○○咖啡店遭多名不詳男子強行押走妨害其
    自由你是否在場目擊事發經過？）我有目擊。」、「（在乙○○遭多名不詳男子強行押走時，你是否有立即向警方報案？
    ）沒有。」、「乙○○被拉走後我愣在現場，約多停留3至5分
    鐘左右，約107年12月18日晚間19時20分離開○○○，由媽媽駕
    駛自小客車離開回楠西外婆家，但途中停在楠西的7-11統一
    超商【臺南市○○區○○00○00號】買菸、上廁所。那時接到朋
    友的電話【LINE通訊軟體】說，乙○○表示願意處理錢的問題
    ，要我們去高雄一趟。」、「（你為何會出現在第三個地點
    【高雄○○○舞廳】？你是否單獨前往該處？）小白告知我，
    乙○○表示要跟我談錢的部分要怎麼給，所以我就去高雄了。
    我跟母親丁○○。」、「我事先有跟小白講我與乙○○的債務糾
    紛，所以我請小白陪同我赴約【臺南○○○】。」、「（小白
    使用乙○○的手機與你的通話内容為何？）小白用電話跟我確
    認，我與乙○○之間是否以70萬元達成協議了。我回答是。」
    、「（據你所述未參與上述案件，為何上列你的友人【小白
    】要妨害乙○○自由並願意主動介入、協助你與乙○○間的財務
    糾紛，並實施違法行為 ？）朋友幫忙而已。」等語（見000
    0000000號警卷第17頁反面-第20頁）；於原審審理時供稱：
    「（你當天12月18日會去○○○，到底是你媽媽跟你講的，還
    是乙○○跟你通知的？）是我媽媽跟我說的。（你20歲了，為
    何你的這種債務問題你還要找你媽媽處理？）我沒有叫她處
    理，是他們都一直找我媽媽聯絡我，我才出面處理的。」、
    「（你有無通知一個『小白』也一起陪你到臺南市東區的○○○
    ？）對，我只知道他叫『小白』。（既然你媽媽已經有找被告
    丙○○陪同了，為何你又會找『小白』也要陪你去？）因為我不
    知道她有找丙○○。」、「（誰通知你要去高雄○○○舞廳來跟
    乙○○談債務的事情？）『小白』。」等語（見原審卷一第331-
    334頁）。
　㈦依證人即告訴人乙○○、被告丙○○、丁○○、甲○○上開陳述，佐
    以被告丁○○傳送訊息給告訴人表示：「還有你當初把我兒子
    語中帶威脅說要陪你下去高雄。這次又要出來談，我一個女
    生會怕我兒子也會怕有同樣情形發生，所以我委託朋友陪我
    來」等語（見0000000000號警卷第36頁），顯見被告丙○○、
    「小白」及其他不詳姓名之男子確實係被告丁○○、甲○○找來
    助陣的無誤。
　㈧再者，依證人即告訴人乙○○、被告丙○○、丁○○、甲○○上開陳
    述，及案發現場監視錄影畫面顯示可知，告訴人與被告丁○○
    、甲○○母子在○○○咖啡店外討論雙方購車糾紛時，突遭被告
    丙○○、綽號「小白」等人拖走，而被告丁○○、甲○○雖否認知
    悉被告丙○○、綽號「小白」等人會將告訴人拖走，惟被告丙○○、「小白」身為局外人，只是陪同被告丁○○、甲○○到場，
    若無受到指示，為何會將正在與被告丁○○、甲○○協商債務糾
    紛之告訴人拖走，並拉上車，而被告丁○○、甲○○眼見被告丙○○、「小白」等人強行拖走告訴人，如非事前與被告丙○○、
    「小白」等人有犯意聯絡，理應馬上攔阻，惟被告丁○○、甲○○竟未加攔阻，仍然若無其事的坐在椅子上，任令被告丙○○
    、綽號「小白」等人將告訴人拖走，之後復未報警處理，即
    逕自離開○○○咖啡店，衡諸常情，被告丁○○、甲○○此等舉動
    ，實與常情相悖；況被告丁○○、甲○○倘未與丙○○、「小白」
    等人有犯意聯絡，不致於在接獲「小白」等人電話通知後，
    即前往高雄○○○舞廳與告訴人協商本件債務糾紛，佐以告訴
    人遭被告丙○○、「小白」等人轉押至○○○茶藝館續談、被「
    小白」等人要求負責償還擔保之部分，即70萬元給被告甲○○
    後，「小白」等人再打電話徵得被告甲○○同意，始讓告訴人
    離開乙節，則綜合上情，被告丁○○、甲○○事先要約被告丙○○
    、「小白」前往○○○咖啡店助陣，而被告丙○○、綽號「小白
    」等人將告訴人帶往○○○舞廳後，所處理的也是被告甲○○與
    告訴人之債務糾紛，且被告丙○○、綽號「小白」等人亦通知
    被告丁○○、甲○○前來○○○舞廳協商，之後被告丙○○等人與告
    訴人在○○○茶藝館要求告訴人同意償還70萬元後，電話告知
    被告丁○○、甲○○同意，始讓告訴人離開，足認被告丁○○、甲○○就被告丙○○、「小白」以及其他真實姓名年籍不詳之男子
    ，以拖拉之強暴方式，將告訴人押上000-0000號自小客車前
    往高雄協商債務，及告訴人被剝奪行動自由過程中並造成告
    訴人受有前揭傷害等行為，均有犯意聯絡及行為分擔，殆無
    疑義。被告丁○○、甲○○前開所辯，顯係臨訟卸責之詞，均不
    足採。
　㈨至證人即○○○舞廳經理戊○○於本院審理時雖證稱：「（你記不
    記得在107年12月18日乙○○有去你工作的地點『○○○舞廳』這件
    事情？）有印象。」、「（你在包廂的期間，有沒有看到乙○○被人家恐嚇、強暴、脅迫或者甚至任何的威脅，那時候的
    氣氛是怎樣，你的感覺？）我看到是他們在喬債務、在協商
    債務。」、「（從你到包廂到他們離開，大概多久？）大概
    半小時。（這半個小時，你說他們在談論債務的事？）對，
    後來被告丁○○、甲○○到了，就跟乙○○在說債務、車行的車拿
    去典當，就是有債務糾紛。」、「（你在他們談債務的過程
    當中，你有沒有叫他們好好談？）有，我跟雙方說，如果你
    們有債務，雙方好好講。（你會說『叫他們好好談』的原因，
    是當時雙方氣氛不好？還是怎麼樣？）我的意思是乙○○跟人
    家有債務糾紛，你叫我出來了，如果有債務糾紛就是跟人家
    好好解決、好好協商。」、「（你有問他發生什麼事情嗎？
    ）乙○○有跟我說，對方也跟我說，互相都有講，乙○○我認識
    ，對方我認識1個或2個。（你有沒有問他們，為什麼談債務
    要跑來你的舞廳談？）乙○○說認識我。（你負責在幫人家協
    調債務的嗎？）不是，乙○○可能跟對方說認識我。」、「（
    在舞廳包廂裡面，你有沒有看到乙○○被他們的人壓制著或是
    抓著？）沒有看到，雙方認識我，才會來舞廳好好講，也不
    會在我面前打我的朋友、做妨害自由的行為。」、「（乙○○
    有沒有被強暴、脅迫，有沒有被罵、被打？）沒有，我在現
    場，而且舞廳是公開場所喝酒的地方，我沒有為任何人講話
    ，我就據實陳述，正常如果要打人，怎麼可能帶去舞廳這樣
    的公共場所，應該帶去山區、KTV、火葬場，怎麼會在舞廳
    打人，而且我又在場，乙○○是我的朋友，我在現場看到的是
    沒有。（你有沒有看到乙○○身上受傷或流血？）我沒有注意
    ，應該是沒有。」等語（見本院卷第284-291頁），惟證人
    即告訴人乙○○於原審審理時已證稱：「我朋友【指證人戊○○
    】來了之後沒有打我。」、「我朋友來，他們看到我朋友，
    我們有認識，他們就不敢打我了。」、「（你去○○○舞廳的
    時候，你有無血流滿面或是很明顯的受傷，還是都沒有，因
    為你的傷都是挫傷、擦傷、腳踝，外表不一定看得出來，所
    以你確定他們沒有拿東西打？）沒有。（你當時的臉上有無
    很明顯流血的那些狀態？）有。（是否有很多、很明顯？）
    不會，還好，就是他們都用拳頭打到瘀青而已。」等語（見
    原審卷一第293、294、312頁），則證人戊○○稱未看到丙○○
    等人在舞廳包廂內壓制或毆打告訴人，亦未注意告訴人有無
    受傷，尚與事實無違，自難採為有利於被告丁○○、甲○○之認
    定。
　㈩綜上所述，本案事證明確，被告丁○○、甲○○、丙○○3 人之犯
    行洵堪認定，應依法論科。　
三、論罪科刑部分：
  ㈠被告3人行為後，刑法第302條規定於108 年12月25日修正公
    布，並於同年月27日生效，經比較修正前、後之規定，修正
    後規定之罰金刑部分，將罰金數額修正提高30倍，與修正前
    規定之罰金刑部分經適用刑法施行法第1條之1 第2項本文規
    定調整倍數後之罰金數額，核屬一致，則修正後規定既僅針
    對原須經調整倍數之罰金數額予以明文，與修正前規定罰金
    刑之輕重相同，而無涉科刑規範之變更，即不生新舊法比較
    之問題，應依一般法律適用原則，適用裁判時法即修正後規
    定，先予敘明。　　
  ㈡按刑法第302條第1項之剝奪行動自由罪，是以私行拘禁或以
    其他非法方法剝奪人之行動自由為其構成要件，而所稱之「
    私行拘禁」為例示規定，係指無法律上之依據，不依法定程
    序，非法私擅監禁者而言；至所謂之「其他非法方法」則為
    概括規定，係指以私行拘禁以外之其他非法方法拘束妨礙他
    人身體，使之行動不得自由者而言（最高法院108年度台上
    字第3895號判決意旨參照）。是核被告3人所為，均係犯刑
    法第302條第1項之剝奪他人行動自由罪。次按共同正犯之成
    立，祇須具有犯意之聯絡、行為之分擔，既不問犯罪動機起
    於何人，亦不必每一階段犯行均經參與。共同實行犯罪行為
    之人，在合同意思範圍內，各自分擔犯罪行為之一部，相互
    利用他人之行為，以達其犯罪之目的者，即應對於全部所發
    生之結果共同負責；又共同正犯不限於事前有協議，即僅於
    行為當時有共同犯意之聯絡者亦屬之，且表示之方法，不以
    明示通謀為必要，即相互間有默示之合致亦無不可（最高法
    院97年度台上字第2517號、103年度台上字第2335號判決意
    旨參照）。被告3人就上開犯行，彼此間及與「小白」等真
    實姓名年籍不詳之人間，具有犯意聯絡及行為分擔，應論以
    共同正犯。
　㈢又刑法第302條第1項及第304條第1項之罪，其所保護之法益
    均為被害人之自由，而私行拘禁，仍不外以強暴、脅迫為手
    段，其罪質本屬相同，惟第302條第1項之法定刑，既較第30
    4條第1項為重，則以私行拘禁之方法妨害人自由，縱其目的
    在使人行無義務之事，或妨害人行使權利，仍應逕依第302
    條第1項論罪，並無適用第304條第1項之餘地。又刑法第302
    條第1項之妨害自由罪，原包括私禁及以其他非法方法剝奪
    人之行動自由而言，所謂非法方法，當包括強暴、脅迫等情
    事在內，而於妨害自由行為繼續中，施以恐嚇、傷害、毀損
    等行為，自屬包含於妨害行動自由之同一意念之中，仍應視
    為剝奪行動自由之部分行為，其因而致普通傷害、毀損，乃
    強暴、脅迫當然之結果，除另有傷害、毀損故意外，仍祇成
    立該條項之罪（最高法院74年度台上字第3404號、107年度
    台上字第323號判決意旨參照）。本件被告3人與「小白」及
    上開真實姓名年籍不詳之人以強暴方法著手剝奪被害人之行
    動自由，因而致其受傷，乃實行剝奪行動自由之結果，無證
    據證明被告3人另有傷害故意（詳下述），被告3人上開所為
    均應論以一剝奪他人行動自由罪，無庸另論以強制罪、傷害
    罪。
四、無罪部分：
　㈠公訴意旨略以：告訴人乙○○遭被告丙○○、綽號「小白」等人
    強押上車後，提議前往高雄市○○區○○○路00號○○○舞廳，途中
    ，先抵達高雄市○○區○道○號公路楠梓交流道附近某處，被告
    丙○○、「小白」及其他不知姓名年籍之男子等多人即基於共
    同傷害之故意，將乙○○押出車外圍毆，造成乙○○受有頭部擦
    傷、鈍傷併頭暈頭痛、頸部挫傷、踝部擦傷等傷害。因認被
    告3人另涉犯修正前刑法第277條第1項傷害罪嫌。
  ㈡按犯罪事實應依證據認定之，不能證明被告犯罪者，應諭知
    無罪之判決，刑事訴訟法第154條第2項、第301條第1項分別
    定有明文。又認定不利於被告之事實，須依積極證據，苟積
    極證據不足為不利於被告事實之認定時，即應為有利於被告
    之認定，更不必有何有利之證據；另認定犯罪事實所憑之證
    據，雖不以直接證據為限，間接證據亦包括在內，然而無論
    直接或間接證據，其為訴訟上之證明，須於通常一般之人均
    不致有所懷疑，而得確信為真實之程度者，始得據為有罪之
    認定，倘其證明尚未達於此一程度，而有合理性懷疑存在時
    ，即不得遽為被告犯罪之認定（最高法院30年上字第816號
    、76年台上字第4986號判決意旨參照）。再刑事訴訟法第16
    1 條第1 項規定：檢察官就被告犯罪事實，應負舉證責任，
    並指出證明之方法。因此，檢察官對於起訴之犯罪事實，應
    負提出證據及說服之實質舉證責任。倘其所提出之證據，不
    足為被告有罪之積極證明，或其指出證明之方法，無從說服
    法院以形成被告有罪之心證，基於無罪推定之原則，自應為
    被告無罪判決之諭知（最高法院92年台上字第128 號判決意
    旨參照）。又按告訴人之告訴，係以使被告受刑事訴追為目
    的，是其陳述是否與事實相符，仍應調查其他證據以資審認
    ，即藉由補強證據之存在，以增強或擔保告訴人陳述之證明
    力（最高法院52年台上字第1300號、87年度台上字第2176號
    判決意旨參照）。
  ㈢公訴意旨認被告3人涉犯傷害罪嫌，無非係以告訴人乙○○之指
    訴及前開奇美醫院診斷書為其主要論據。訊據被告丙○○堅詞
    否認有何傷害犯行，辯稱：伊雖有拖告訴人，但沒有動手打
    告訴人等語；另被告丁○○、甲○○亦否認有何傷害之犯行，均
    辯稱：伊等並未與丙○○、「小白」等人有傷害之犯意聯絡等
    語。
　㈣經查：
  ⒈告訴人乙○○雖指稱：伊被帶到高雄市○○區○道○號公路楠梓交
    流道附近某處後，被告丙○○、「小白」及其他不知姓名年籍
    之男子等多人即基於共同傷害之故意，將其押出車外圍毆，
    造成其受有上開傷害（見原審卷一第279、299、312頁）云
    云，然為被告丙○○所否認，而除告訴人乙○○之指述外，尚難
    證明被告丙○○、「小白」及其他不詳之人是否有在楠梓交流
    道附近某處毆打告訴人。
  ⒉次者，觀諸奇美醫院診斷證明書之記載（見0000000000號警
    卷第48頁），告訴人之傷勢為頭部擦傷、鈍傷併頭暈頭痛、
    頸部挫傷、踝部擦傷等，而依○○○咖啡店監視錄影畫面可見
    ，告訴人被拖行出○○○咖啡店時，是在地上拖行，此過程中
    必有掙扎、受傷，且被告丙○○、「小白」及其他不知姓名年
    籍之男子等多人係以強暴方式，妨害告訴人之行動自由，自
    告訴人從○○○咖啡店被押上車至楠梓交流道附近強押乙○○上
    下車止，均涵蓋在妨害自由犯行內之行為。再查，告訴人與
    被告甲○○原即為詐取高價車典當之嫌疑共犯，已如前所述；
    而告訴人明知其等相互之間係因詐騙他人車輛所生之糾紛，
    惟脫困後隨即報警，控訴被告丁○○、甲○○擄人勒贖（見0000
    000000號警卷第1頁之乙○○警詢筆錄），衡酌雙方關係錯綜
    複雜，因此有關被告3人是否於楠梓交流道附近某處毆打故
    意傷害告訴人乙節，自不宜以告訴人之指訴即認定另有傷害
    罪之成立，依罪證有疑，利於被告之法則，應認告訴人所受
    之傷害為被告等人妨害自由之強暴行為所涵攝。
  ㈤綜上所述，觀以卷附現存資料及上開論述，難認被告3人確有
    另行傷害犯行，依檢察官所舉證據及卷存資料，此部分仍未
    能使本院獲被告3人有罪之確切心證，從而，此部分尚有合
    理懷疑存在，致無從形成被告3人有罪之確信，本諸罪疑唯
    輕之刑事證據裁判法則，被告3人被訴之傷害犯行既屬不能
    證明，揆諸前開規定及判決意旨，自應為被告3人此部分無
    罪之諭知。　　　
五、撤銷改判部分：
　㈠原審認被告丙○○涉犯妨害自由部分事證明確，予以論罪科刑
    ，固非無見。然按刑之輕重固屬事實審法院得依職權自由裁
    量之事項，且以自由證明為已足，然仍應本於一定之事實、
    情況，作為判斷之基礎，以達應報、一般預防、特別預防等
    多元刑罰之目的。是如關於量刑輕重所賴以決定之事實、情
    況已有變化，法院自得依職權自由裁量之，以達客觀上妥適
    量刑之要求。查，被告丙○○於本院準備程序時已經坦承有為
    本案妨害自由之犯行，已如前述，與原審否認有妨害自由犯
    行之犯後態度並不相同，原審未及審酌，尚有未合。檢察官
    上訴意旨以原審對被告丙○○之量刑過輕，請求從重量刑云云
    ，固無理由，然原審判決既有上開可議之處，即屬無可維持
    ，自應由本院將原審判決關於被告丙○○有罪部分予以撤銷改
    判。
　㈡爰審酌被告丙○○知悉同案被告丁○○、甲○○與乙○○有債務糾紛
    ，為替同案被告丁○○、甲○○助陣，竟與同案被告丁○○、甲○○
    共同實行上開剝奪告訴人行動自由犯行，造成告訴人受有損
    害，所為實應予非難，復考量被告丙○○
　  犯罪動機、目的、手段、分工狀況，及參酌其之前否認犯行
    ，惟其於本院準備程序時已坦承本件妨害自由犯行，顯見其
    尚知悔悟，兼衡被告丙○○於警詢及原審時自陳高中肄業之智
    識程度，之前擔任洗車工，未婚、無子女之家庭生活狀況等
    一切情狀，量處如主文第二項所示之刑，並諭知易科罰金之
    折算標準。
六、上訴駁回之說明：
  ㈠原審認被告丁○○、甲○○妨害自由之犯行罪證明確，適用刑法
    第28條、第302條第1項、第41條第1 項前段，刑法施行法第
    1條之1第1項等規定，並審酌被告丁○○、甲○○不思循合法途
    徑處理與告訴人間之債務問題，竟與丙○○、「小白」等人共
    同實行上開剝奪他人行動自由犯行，造成告訴人受有損害，
    所為實應予非難，復考量被告丁○○、甲○○犯罪動機、目的、
    手段、分工狀況、告訴人所受傷勢情形、其等之犯後態度，
    兼衡被告丁○○自陳大專畢業，目前在汽車公司上班賣車，已
    婚，育有2個成年子女；被告甲○○自陳專科肄業，目前從事
    板模工，未婚，無子女之工作及家庭、生活狀況等一切情狀
    ，分別量處有期徒刑5月，並均諭知易科罰金之折算標準。
    另就被告丁○○、甲○○、丙○○被訴傷害罪嫌部分認尚無從證明
    ，而另為無罪之諭知。本院審核原審認事用法俱無不合，就
    有罪部分之量刑亦稱允當。
　㈡檢察官上訴意旨以原判決就被告丁○○、甲○○妨害自由部分之
    量刑似嫌過低，就被告丁○○、甲○○、丙○○傷害罪部分認定無
    罪之採證認事，似有再審酌之必要為由，指摘原判決不當。
    另被告丁○○、甲○○上訴意旨均否認涉犯本件妨害自由犯行，
    而指摘原審判決不當。然查：⑴被告丁○○、甲○○所為否認犯
    行之辯解並無可採，已詳見前述，是其上訴為無理由。⑵被
    告丁○○、甲○○、丙○○被訴傷害部分罪證不足，原審以不能證
    明被告丁○○、甲○○、丙○○涉犯傷害罪，而為被告丁○○、甲○○
    、丙○○無罪之諭知，核無違誤。檢察官提起上訴，並未提出
    足以影響原判決之新事證，僅就原審依職權為證據取捨及心
    證形成之事項，再為爭執，並對於原審取捨證據及判斷其證
    明力職權之適法行使，仍持己見為不同之評價，檢察官所負
    提出證據與說服責任之實質舉證責任既仍有欠缺，即應蒙受
    不利之訴訟結果。從而，檢察官此部分之上訴自難認有理由
    ，應予以駁回。⑶又量刑輕重，係屬事實審法院得依職權裁
    量之事項，苟以行為人之責任為基礎，斟酌刑法第57條各款
    所列情狀而未逾越法定刑度，即不得遽指為違法。查原判決
    就妨害自由部分，本於被告丁○○、甲○○之責任為基礎，已斟
    酌注意適用刑法第57條之規定，就量刑刑度詳為審酌並敘明
    理由，既未逾越法定刑度，復未濫用自由裁量之權限，且無
    輕重失衡之情形，不得遽指為違法。是檢察官指摘原判決就
    被告丁○○、甲○○所犯妨害自由部分之量刑不當，自無可取。
    綜上所述，檢察官就①被告丁○○、甲○○妨害自由部分、②被告
    丁○○、甲○○、丙○○被訴傷害無罪部分之上訴，及被告丁○○、
    甲○○就妨害自由部分之上訴均無理由，皆應予駁回。
參、本件被告丙○○經合法傳喚，無正當之理由未於審判期日到庭
    ，爰依刑事訴訟法第371條之規定，不待其陳述，逕行判決
    。
據上論斷，應依刑事訴訟法第371條、第368條、第369條第1項前
段、第364條、第299條第1項前段，刑法第28條、第302條第1項
、第41條第1項前段，刑法施行法第1條之1第1項，判決如主文。
 
本案經檢察官葉清財提起公訴，檢察官羅瑞昌提起上訴，檢察官
葉耿旭到庭執行職務。　
中    華    民    國   111    年    2     月    15    日
                  刑事第三庭    審判長法  官  陳連發
                                      法  官  洪榮家   
                                      法  官  何秀燕
以上正本證明與原本無異。
刑法第302條有罪部分，如不服本判決應於收受送達後20日內向
本院提出上訴書狀，其未敘述上訴理由者，並得於提起上訴後20
日內向本院補提理由書（均須按他造當事人之人數附繕本）「切
勿逕送上級法院」。
修正前刑法第277條第1項無罪部分，不得上訴。
　　　　　　　　　　　　　　　　　　　書記官  翁心欣 
中　　華　　民　　國　　111 　年　　2 　　月　　15　　日

附錄本案論罪科刑法條：　　　　　　　
中華民國刑法第302條
私行拘禁或以其他非法方法，剝奪人之行動自由者，處5年以下
有期徒刑、拘役或9千元以下罰金。
因而致人於死者，處無期徒刑或7年以上有期徒刑；致重傷者，
處3年以上10年以下有期徒刑。
第1項之未遂犯罰之。

附件：（原審勘驗○○○咖啡店監視錄影畫面）
檔案位置：0000000○○○
檔案名稱：CH0-000000-000000-000000
時間：19時17分20秒至19時18分38秒
光碟顯示時間 勘驗內容 19時17分20秒至19時17分25秒 監視器畫面左方有一穿黑衣男子甲○○、穿紅衣女子丁○○及穿牛仔褲之人乙○○坐在○○○戶外桌。 19時17分26秒至19時17分32秒 監視器畫面左上方出現5 名男子，分別是丙○○、小白及小白的朋友往監視器畫面左方移動，僅剩1 名穿黑長袖上衣、灰色短褲男子在畫面上。 19時17分33秒至19時17分50秒 原穿牛仔褲坐在○○○戶外桌之人離開畫面。另兩位身穿黑長袖上衣男子拖行一個人乙○○往畫面左上方移動，後面跟著一個穿黑長袖上衣男子及白長袖上衣男子，五人均往畫面左上方移動離開監視器畫面。 穿黑衣男子及穿紅衣女子仍坐在○○○戶外桌。依當時的距離，丁○○及甲○○，可以看到全部拖人的過程。 19時17分51秒至19時17分57秒 監視器畫面左上方出現一位穿黑色短袖T-SHIRT、牛仔褲，白鞋男子，走近黑衣男子及穿紅衣女子所在○○○戶外桌，拿走桌上物品，隨即跑向監視器畫面左上方，消失在監視器畫面。 穿黑衣男子及穿紅衣女子仍坐在○○○戶外桌。 19時17分58秒至19時18分28秒 穿黑衣男子及穿紅衣女子仍坐在○○○戶外桌。 19時18分29秒至19時18分38秒 穿黑衣男子及穿紅衣女子起身離開，消失在監視器畫面。 

檔案位置：0000000○○○
檔案名稱：CH0-000000-000000-000000
時間：19時17分27秒至19時17分38秒 
光碟顯示時間 勘驗內容 19時17分27秒至19時17分38秒 白長袖上衣男子與穿黑衣男子出現在監視器畫面，兩人走近後，白長袖男子在左，穿黑衣男子在右，兩人抓住一個人。 接著又一男子走近監視器畫面，幫忙該兩名男子抓住該人，隨後往監視器畫面外移動，消失在監視器畫面。 

【卷目索引】
⒈臺南市政府警察局永康分局南市警永偵字第0000000000號卷,即
  0000000000號警卷 
⒉臺南市政府警察局第一分局南市警一偵字第0000000000號卷，
  即0000000000號警卷 
⒊108年度偵字第410號卷，即410號偵卷 
⒋108年度偵字7987號卷，即7987號偵卷 
⒌原審109年度訴字第178號卷，即原審卷 
⒍本院110年度上訴字第365號卷，即本院卷